# 销售返利、销售折扣问题求助

提问人：Sissi68 时间：2022-12-29 16:32:01
请教陈版关于销售返利与销售折扣的处理问题：
案例情况：公司主要通过线上的平台销售与线下代销客户销售产品，均涉及销售返利问题。
1. 其中线上的平台销售中有销售给京东自营平台的，销售方式为toB的经销销售，按照定期的对账单对账确认收入（一般会次月）。京东自营平台的协议中设置了毛利保护协议，即如果京东销售该批产品给零售客户时的价格较低导致其无法保证其一定的毛利点，则京东会在对账单中通过毛利保护做公司销售收入的扣减项，扣减公司的销售收入至达到其毛利点，以扣减后金额开票。
问题：此处的毛利保护是属于销售返利还是销售折扣呢？如回复IPO反馈时统计返利额是否需要将其统计进去？
2. 线下代销系公司一般会销售给有很多实体门店的客户甲，并定期按照甲的实销清单进行结算确认收入。如因甲的实体门店本月做一些促销活动，例如 100 元三件、买三送一等等（是与公司商讨过的促销活动），导致甲销售给零售终端的价格明显降低，故甲会在其实销对账单中按照促销后价格计算促销费用作为公司销售收入的扣减项“退单额”，并以扣减后金额开票。
问题：此处的“退单额”是属于销售返利还是销售折扣呢？如回复IPO反馈时统计返利额是否需要将其统计进去？
因公司的收入扣减项较多且金额很大，导致本人对其到底属于销售折扣还是销售返利概念模糊。可以通过哪项条款来做准确判断与划分不？

回答人：chenyiwei
1 、销售返利和折扣概念无法进行严格的区分。但个人理解，这个问题首先要明确本企业在该业务中是代理人还是主要责任人；同时京东平台是属于代理人还是主要责任人，即京东平台是否属于本企业的“客户”，还是仅为一个销售服务机构。如果京东属于代理人（从毛利保护机制条款看存在这种可能性），则支付给京东的款项（含毛利保护扣款）应计入销售费用更合理。
2 、同理，事实上区分销售折扣和返利无太大的实质性意义，因为其会计处理基本上是类似的。